# 带有追索权的保理业务科目列示

提问人：嘉嘉嘉耶 时间：2022-12-16 17:00:31
请教陈版主，A公司与平安商业保理有限公司签订了短期保理业务、与远东国际租赁有限公司签订了长期保理业务；不知道这两笔业务该放在长短期借款还是其他应付款/长期应付款列示？因为长短期借款是核算企业向银行或其他金融机构等借款，该如何界定是否为金融机构。平安商业保理有限公司、远东国际租赁有限公司经查询均未有金融许可证，是否应该判断为非金融机构？

回答人：chenyiwei
有追索权保理业务所形成的负债，保理公司不属于金融机构的，一般列报为其他流动负债或者其他非流动负债。